臺灣臺北地方法院刑事判決        
111年度審訴字第1338號
公  訴  人  臺灣臺北地方檢察署檢察官
被      告  楊天牧




上列被告因傷害案件，經檢察官提起公訴（110年度偵字第17957
號），本院判決如下：
    主  文
本件公訴不受理。
    理  由
一、公訴意旨詳如附件起訴書所載。
二、按告訴乃論之罪，告訴人於第一審辯論終結前得撤回其告訴
    ，又告訴經撤回者，應諭知不受理之判決，並得不經言詞辯
    論為之，刑事訴訟法第238條第1項、第303條第3款、第307
    條分別定有明文。
三、本件被告楊天牧經檢察官依刑法第277條第1項之傷害罪提起
    公訴，然刑法第277條第1項之傷害罪依刑法第287條前段之
    規定，須告訴乃論。茲據告訴人郭仁棕於本院言詞辯論終結
    前具狀向本院表明撤回告訴，有刑事撤回告訴狀1份附卷足
    稽（見本院卷第79頁），爰依前揭規定，不經言詞辯論，逕
    為不受理之判決。
據上論斷，應依刑事訴訟法第303條第3款、第307條，判決如主
文。
中　　華　　民　　國　　111 　年　　8 　　月　　18　　日
　　　　　　　   刑事第二十庭   審判長法　官  洪英花

　　　　　　　　　                    法  官  宋恩同

　　　　　　　　　                    法  官　謝欣宓
上正本證明與原本無異。 
如不服本判決應於收受送達後20日內向本院提出上訴書狀，並應
敘述具體理由；其未敘述上訴理由者，應於上訴期間屆滿後20日
內向本院補提理由書（均須按他造當事人之人數附繕本）「切勿
逕送上級法院」。告訴人或被害人如對於本判決不服者，應具備
理由請求檢察官上訴，其上訴期間之計算係以檢察官收受判決正
本之日期為準。因疫情而遲誤不變期間，得向法院聲請回復原狀
。
                                      書記官  朱俶伶
中　　華　　民　　國　　111 　年　　8 　　月　　18　　日
附件：
臺灣臺北地方檢察署檢察官起訴書
                                    110年度偵字第17957號
　　被　　　告  郭仁棕　男　38歲（民國00年00月0日生）
　　　　　　　　　　　　住臺北市○○區○○街000巷0號2樓
　　　　　　　　　　　　居臺北市○○區○○路000巷0號5樓
　　　　　　　　　　　　國民身分證統一編號：Z000000000號
　　　　　　　　黃勝宏　男　47歲（民國00年0月00日生）
　　　　　　　　　　　　住臺北市○○區○○路000巷0號5樓
　　　　　　　　　　　　國民身分證統一編號：Z000000000號
                楊天牧　男　52歲（民國00年0月00日生）
　　　　　　　　　　　　籍設臺北市○○區○○路0段000號4
　　　　　　　　　　　　　樓（臺北市○○區○○○○○○
　　　　　　　　　　　　○居○○市○○區○○路000巷0號
　　　　　　　　　　　　　6樓3號房
　　　　　　　　　　　　國民身分證統一編號：Z000000000號
上列被告等因傷害等案件，業經偵查終結，認應提起公訴，茲將
犯罪事實及證據並所犯法條分敘如下：
　　　　犯罪事實
一、郭仁棕與黃勝宏為表兄弟，均居於臺北市○○區○○路000巷0號
    公寓5樓，郭仁棕並負責代為管理上址公寓6樓雅房出租事宜
    ，楊天牧則承租上址公寓6樓之3號雅房，其等分別為下列犯
    行：
(一)郭仁棕於民國110年4月9日凌晨0時10分許，因房租租賃糾紛
    與楊天牧發生爭執，黃勝宏聽聞雙方爭吵聲亦上樓查看，詎
    郭仁棕與黃勝宏因不滿楊天牧房租欠繳且拒絕搬離，竟共同
    基於強制及傷害之單一犯意聯絡，由黃勝宏拉扯楊天牧之上
    衣，郭仁棕則自後推擠楊天牧之背部，欲將楊天牧自上開雅
    房門口驅離，楊天牧為抵抗而緊拉該雅房之門檻，黃勝宏與
    郭仁棕見狀即接續扭拗、拉扯楊天牧之雙手，一同將楊天牧
    沿雅房外之走道拉行至上址公寓6樓大門口外，致楊天牧跌
    倒在上址公寓6樓樓梯間，以此強暴方式妨礙楊天牧身體行
    動自由，並使楊天牧受有右手背多處擦裂傷、左手中指挫傷
    併瘀傷、右頸部挫傷併擦裂傷、右肩部挫傷併韌帶拉傷之傷
    害。嗣經楊天牧報警處理，而查悉上情。
(二)楊天牧前於105年間因竊盜案件，經臺灣臺北地方法院以105
    年度審簡字第1266號判決判處有期徒刑6月確定，於106年1
    月22日入監，復於106年3月28日易科罰金執行完畢。詎猶不
    知悔改，因不滿郭仁棕上開所為，竟基於傷害之犯意，於11
    0年4月21日上午8時10分許，手持棍棒埋伏於臺北市信義區
    松隆路329巷口，見郭仁棕行經該處，遂自背後以該棍棒攻
    擊郭仁棕之頭部，致郭仁棕倒臥在地，並受有頭部5公分撕
    裂傷之傷害。嗣經行人見狀後通報救護單位到場協助，並經
    警方調閱監視器錄影畫面，而查悉上情。
二、案經楊天牧、郭仁棕訴由臺北市政府警察局信義分局報告偵
    辦。
　　　　證據並所犯法條
一、證據清單及待證事實：
編號 證據名稱 待證事實 1 被告郭仁棕於警詢及偵查中之供述及以證人身分所為之證述 ⒈坦承其於犯罪事實欄一、（一）所示之時、地，因要求告訴人楊天牧搬離所承租之3號雅房未果，而與其發生衝突，並有自背後推擠告訴人楊天牧、掰開告訴人楊天牧緊拉該雅房門檻之雙手，且與被告黃勝宏、告訴人楊天牧相互拉扯至上址公寓6樓大門口外之事實。 ⒉證明： ⑴被告黃勝宏於犯罪事實欄一、（一）所示之時、地，先出手拉扯告訴人楊天牧之上衣，並將其拉行至上址公寓6樓大門口外之事實。 ⑵被告楊天牧為犯罪事實欄一、（二）所示傷害犯行之全部犯罪事實。 2 被告黃勝宏於警詢及偵查中之供述 坦承其於犯罪事實欄一、（一）所示之時、地，因要求告訴人楊天牧搬離所承租之3號雅房未果，而與告訴人楊天牧發生衝突，並先拉扯告訴人楊天牧之上衣，復由被告郭仁棕掰開告訴人楊天牧緊拉該雅房門檻之雙手，3人相互拉扯至上址公寓6樓大門口外，告訴人楊天牧又跌倒在地之事實。 3 被告楊天牧於警詢及偵查中之自白及以證人身分所為之證述 ⒈坦承其於犯罪事實欄一、（二）所示之時、地，持棍棒自背後攻擊告訴人郭仁棕之頭部，以致告訴人郭仁棕受有前揭傷勢之事實。 ⒉證明被告郭仁棕、黃勝宏共同為犯罪事實欄一、（一）所示強制及傷害犯行之全部犯罪事實。 4 臺北市政府警察局信義分局110年9月22日北市警信分刑字第1103034740號函所附報案及警員出勤紀錄、國泰綜合醫院診斷證明書及110年9月27日（110）管歷字第1423號函暨所附門診病歷各1份 證明被告郭仁棕、黃勝宏與告訴人楊天牧確有於犯罪事實欄一、（一）所示之時、地，因租賃糾紛發生衝突，為警獲報到場處理，及告訴人楊天牧因遭被告郭仁棕、黃勝宏一同拉扯、拖行，而受有前揭傷勢之事實。 5 現場監視器錄影畫面暨其截圖2張、臺北市立聯合醫院忠孝院區驗傷診斷證明書1份 證明被告楊天牧於犯罪事實欄一、（二）所示之時、地，持棍棒自背後攻擊告訴人郭仁棕之頭部，以致告訴人郭仁棕受有前揭傷勢之事實。 
二、核被告郭仁棕、黃勝宏所為，均係犯刑法第304條第1項之強
    制罪嫌及同法第277條第1項之傷害罪嫌；被告楊天牧則係犯
    刑法第277條第1項之傷害罪嫌。被告郭仁棕、黃勝宏就上開
    犯行間，有犯意聯絡及行為分擔，請論以共同正犯。又被告
    郭仁棕、黃勝宏接續以拉扯上衣、推擠背部、扭拗雙手及拉
    扯倒地等方式傷害告訴人楊天牧，並迫使其離開所承租雅房
    之強制行為，係基於單一之決意，並於密切接近之時地實施
    ，侵害同一法益，各行為之獨立性極為薄弱，依一般社會健
    全觀念，在時間差距上，難以強行分開，在刑法評價上，應
    視為數個舉動之接續施行，合為包括之一行為予以評價，請
    論以接續犯一罪。且被告郭仁棕、黃勝宏以一行為觸犯上開
    2罪名，為想像競合犯，均請依刑法第55條規定，從一重之
    傷害罪處斷。另被告楊天牧有如犯罪事實欄一、（二）所載
    之論罪科刑及執行情形，有刑案資料查註紀錄表1份附卷可
    稽，其於受有期徒刑執行完畢後，5年內故意再犯本案有期
    徒刑以上之罪，為累犯，請依刑法第47條第1項規定，並參
    酌司法院釋字第775號解釋文及理由書之意旨，裁量是否加
    重其刑。
三、至告訴意旨認被告黃勝宏於犯罪事實欄一、（一）所示之時
    、地，對告訴人楊天牧恫稱：「想要你死」等語，另涉有恐
    嚇危害安全罪嫌；惟被告黃勝宏堅詞否認其有何恐嚇危害安
    全之犯行，證人即被告郭仁棕亦僅於偵查中證稱：當時伊、
    被告黃勝宏與告訴人楊天牧因租賃糾紛發生拉扯，告訴人抓
    住樓梯間欄杆坐地不走，伊與被告黃勝宏只好與其為道德勸
    說等語，全未提及被告黃勝宏有何向告訴人楊天牧施加恐嚇
    之情形，復無其他客觀證據可資佐證告訴意旨上開指述之情
    節，故應認被告黃勝宏罪嫌不足。惟此部分如成立犯罪，與
    前揭起訴部分具有想像競合犯之裁判上一罪關係，而為起訴
    效力所及，爰不另為不起訴處分，附此敘明。
四、依刑事訴訟法第251條第1項提起公訴。
　　此　致
臺灣臺北地方法院
中　　華　　民　　國　 111　　年　　4 　　月　　23　　日
　　　　　　　　　　　　　檢　察　官　  陳  品  妤
本件正本證明與原本無異
中　　華　　民　　國　 111　　年　　5 　　月　　18　　日
  　　　　　　　　　　　　書　記　官    王  珍  婷
附錄本案所犯法條全文
中華民國刑法第277條
傷害人之身體或健康者，處 5 年以下有期徒刑、拘役或 50 萬
元以下罰金。
犯前項之罪，因而致人於死者，處無期徒刑或 7 年以上有期徒
刑；致重傷者，處 3 年以上 10 年以下有期徒刑。
中華民國刑法第304條
以強暴、脅迫使人行無義務之事或妨害人行使權利者，處 3 年
以下有期徒刑、拘役或 9 千元以下罰金。
前項之未遂犯罰之。